【裁判字號】    98,易,1911
【裁判日期】    980629
【裁判案由】    毒品危害防制條例
【裁判全文】
臺灣臺中地方法院刑事判決              98年度易字第1911號
公  訴  人  臺灣臺中地方法院檢察署檢察官
被      告  甲○○
上列被告因違反毒品危害防制條例案件，經檢察官提起公訴（98
年度毒偵字第1755號），被告於準備程序中就被訴事實為有罪之
陳述，經告以簡式審判之旨，並聽取意見後，本院合議庭裁定由
受命法官獨任進行簡式審判程序，判決如下：
    主    文
甲○○施用第二級毒品，累犯，處有期徒刑陸月，如易科罰金，
以新臺幣壹仟元折算壹日。
    犯罪事實
一、甲○○前於民國96年間，因施用毒品案件，經本院裁定令入
    勒戒處所施以觀察、勒戒，因認有繼續施用傾向，再經本院
    裁定令入戒治處所施以強制戒治，於97年6月16日執行完畢
    釋放。另於87年間，因施用第一、二級毒品案件，經本院以
    89年度訴字第299號分別判處有期徒刑8月、5月，嗣臺灣臺
    中高等法院臺中分院（下稱臺中高分院）以89年度上訴字第
    988號就施用第二級毒品部分，撤銷改判為有期徒刑8月，並
    與施用第一級毒品部分，定應執行刑為有期徒刑1年2月確定
    ；另於93年間，因妨害兵役治罪條例案件，經本院以96年度
    中簡字第114號判處有期徒刑3月確定，上開3罪嗣經分別減
    為有期徒刑4月、4月、1月又15日，定應執行刑為有期徒刑8
    月，於97年8月13日執行完畢。詎猶不知警惕，復基於施用
    第二級毒品之犯意，於98年3月22日下午10時許，在其位於
    臺中市○○區○○路1段93之1號607室租屋處，以將甲基安
    非他命放在鋁箔紙上點火燃燒生煙吸取煙氣之方式，施用第
    二級毒品甲基安非他命1次。嗣於98年3月23日下午3時45分
    許，為警持搜索票在上址查獲，經其同意採集其尿液送驗結
    果，呈安非他命、甲基安非他命陽性反應。
二、案經臺中市警察局移送臺灣臺中地方法院檢察署檢察官偵查
    起訴。
    理    由
一、訊據被告甲○○對其於前揭時、地，施用第二級毒品甲基安
    非他命1次之犯罪事實坦承不諱，且其為警查獲時，所採尿
    液送中山醫學大學附設醫院檢驗結果，呈安非他命、甲基安
    非他命陽性反應等情，有該院檢驗科藥物檢測中心出具之尿
    液檢驗報告1紙存卷可稽。按人體施用安非他命後，主要代
    謝物中有未改變形態之安非他命，而無甲基安非他命之代謝
    物；而人體施用甲基安非他命後，主要代謝物中會呈甲基安
    非他命及安非他命陽性反應，復有法務部調查局93年5月4日
    調科壹字第09362413980號函釋綦詳，顯見被告關於曾於上
    開時、地施用第二級毒品甲基安非他命1次之自白，應與事
    實相符。
二、被告前因施用毒品案件，經本院裁定令入勒戒處所施以觀察
    、勒戒，因認有繼續施用傾向，再經本院裁定令入戒治處所
    施以強制戒治，於97年6月16日執行完畢釋放，其於5年內再
    犯本案，依毒品危害防制條例第23條第2項之規定，應依法
    追訴處罰。本件事證明確，被告施用第二級毒品甲基安非他
    命之犯行，洵堪認定，應依法論科。
三、核被告甲○○所為，係犯毒品危害防制條例第10條第2項之
    施用第二級毒品罪。被告因施用毒品之持有毒品行為，本應
    以持有論，惟持有後進而施用，其持有之低度行為應被施用
    之高度行為所吸收，故不再另論其持有毒品罪。又被告前於
    87年間，因施用第一、二級毒品案件，經本院以89年度訴字
    第299號分別判處有期徒刑8月、5月，嗣經臺中高分院以89
    年度上訴字第988號就施用第二級毒品部分，撤銷改判為有
    期徒刑8月，並與施用第一級毒品部分，定應執行刑為有期
    徒刑1年2月確定；另於93年間，因妨害兵役治罪條例案件，
    經本院以96年度中簡字第114號判處有期徒刑3月確定，上開
    3罪嗣經分別減為有期徒刑4月、4月、1月又15日，定應執行
    刑為有期徒刑8月，於97年8月13日執行完畢等情，有臺灣高
    等法院被告前案紀錄表及臺灣臺中地方法院檢察署刑案資料
    查註紀錄表各1份在卷可參，其受有期徒刑之執行完畢後，5
    年以內故意再犯本案有期徒刑以上之罪，為累犯，應依刑法
    第47條第1項之規定，加重其刑。爰審酌被告施用毒品，於
    前經觀察、勒戒、強制戒治後，仍不知戒惕，一再施用，無
    視於毒品對於自身健康之戕害及國家對於杜絕毒品犯罪之禁
    令，不知戒除惡習，自應予相當之非難，然念及被告坦承犯
    行，犯後態度良好，其施用毒品並無危害他人及其犯罪之動
    機、手段及目的等一切情狀，量處如主文所示之刑，並諭知
    易科罰金之折算標準，以資懲儆。另扣案之已使用過之注射
    針筒4支、海洛因殘渣袋10個、杓子1支、注射海洛因血管止
    血塑膠袋1條、夾鏈袋1包、NOKIA行動電話（含SIM卡）及
    Any call行動電話（含SIM卡），被告於本院否認為其所有
    ，亦非違禁物，復無積極證據證明係供本案被告施用第二級
    毒品所用之物，爰不另為沒收之諭知，附此說明。
據上論斷，應依刑事訴訟法第273條之1第1項、第299條第1項前
段，毒品危害防制條例第10條第2項，刑法第11條前段、第47條
第1項、第41條第1項前段，判決如主文。
本案經檢察官乙○○到庭執行職務。
中    華    民    國    98    年    6    月      29    日
                  刑事第三庭    法  官  李慧瑜
以上正本證明與原本無異。
如不服本判決應於收受判決後10日內向本院提出上訴書狀，並應
敘述具體理由；其未敘述上訴理由者，應於上訴期間屆滿後20日
內向本院補提理由書（均須按他造當事人之人數附繕本）「切勿
逕送上級法院」。
                                書記官  陳青瑜
中    華    民    國    98    年    6    月     29     日
附錄論罪科刑法條
毒品危害防制條例第10條
施用第一級毒品者，處 6 月以上 5 年以下有期徒刑。
施用第二級毒品者，處3年以下有期徒刑。


司法院資訊處製作；財團法人民間司法改革基金會備份。
